臺灣高等法院刑事判決
110年度上訴字第1032號
上  訴  人  
即  被  告  林翰廷


選任辯護人  郝燮戈律師
上列上訴人即被告因毒品危害防制條例案件，不服臺灣士林地方
法院109年度訴字第445號，中華民國109年12月23日第一審判決
（起訴案號：臺灣士林地方檢察署108年度偵字第12243、12810
、14961號），提起上訴，本院判決如下：
    主  文
原判決撤銷。
甲○○犯如附表所示之罪，各處如附表所示之刑及沒收。附表編號
2、3部分，應執行有期徒刑柒月，如易科罰金，以新臺幣壹仟元
折算壹日。均緩刑伍年。緩刑期間付保護管束，並應向公庫支付
新臺幣伍萬元，及接受法治教育課程陸場次。
    犯罪事實
一、甲○○明知愷他命、4-甲基甲基卡西酮均屬毒品危害防制條例
    第2 條第2 項第3 款列管之第三級毒品，仍為下列行為：
  ㈠甲○○意圖營利，基於販賣第三級毒品愷他命之犯意，於民國1
    08 年2 月13日某時許，持其所有之門號0000000000號行動
    電話，以「歐文」之暱稱透過通訊軟體微信與林偉翔聯繫，
    約定以新臺幣（下同）2000元之對價，販賣愷他命2包（約2
     公克），而於翌（14）日凌晨0 時30分許，前往臺北市士
    林區福國路芝山捷運站旁，交付愷他命2 包予林偉翔，當場
    收取現金2000元。嗣因林偉翔於108年2月14日下午4時35分
    許，在臺北市○○區○○路00號前為警查獲，扣得其施用所餘愷
    他命1 包（淨重0.09公克)，循線查知上情。
  ㈡甲○○基於持有第三級毒品愷他命純質淨重五公克以上之犯意
    ，於108 年6 月底某日，在臺北市北投區裕民一路石牌商城
    ，以2 萬1000元之對價，向某真實姓名年籍不詳、綽號「阿
    泰」之成年男子購買愷他命21包（驗前純質淨重約30.4774 
    公克），而持有之。
　㈢甲○○基於持有第三級毒品4-甲基甲基卡西酮純質淨重五公克
    以上之犯意，於108年7 月7 日晚間6時54分許，在臺北市北
    投區振華公園停車場，以7 萬元之對價，向王俊凱（臺灣桃
    園地方檢察署檢察官另案提起公訴) 購買摻有4-甲基甲基卡
    西酮之咖啡包280 包（驗前純質淨重約60.31 公克），而持
    有之。
　㈣嗣於108年7月7日晚間8時56分許，為警持搜索票在臺北市○○
    區○○路○段000 巷00號10樓之1甲○○住處執行搜索，扣得愷他
    命21包、毒品咖啡包280 包、電子磅秤1 台、黑色行動電話
    1具（IMEI：000000000000000 號，含門號0000000000號通
    話晶片卡1枚）及分裝袋1包、銀色行動電話1具。
二、案經新北市政府警察局刑事警察大隊移送臺灣桃園地方檢察
    署檢察官呈請臺灣高等檢察署檢察長核轉，及臺北市政府警
    察局刑事警察大隊、少年警察隊移送臺灣士林地方檢察署檢
    察官偵查起訴。
　　理  由
壹、證據能力：
    本件認定犯罪事實所引用之證據，皆無證據證明係公務員違
    背法定程序所取得。又檢察官、被告甲○○及辯護人於本院準
    備程序、審理時均同意作為證據（本院卷第94至96、108至1
    10頁），本院審酌該等證據製作時之情況，尚無顯不可信與
    不得作為證據之情形，亦無違法不當與證明力明顯過低之瑕
    疵，且與待證事實具有關聯性，認為以之作為證據應屬適當
    ，依刑事訴訟法第158條之4反面解釋及第159條之5規定，認
    均有證據能力。
貳、實體部分：
一、認定犯罪事實之證據及理由：
  ㈠事實欄一㈠之犯罪事實，業據被告於警詢、檢察官訊問、原審
    及本院審理時坦承不諱（臺灣士林地方檢察署108年度偵字
    第12243號偵查卷宗【下稱12243偵卷】第15、16、234至236
    頁、108年度偵字第12810號偵查卷宗【下稱12810偵卷】第1
    3至17頁、108年度他字第3148號偵查卷宗【下稱3148他卷】
    第181至185頁、原審109年度審訴字第599號刑事卷宗【下稱
    原審審訴卷】第30頁、原審109年度訴字第445號刑事卷宗【
    下稱原審訴卷】第30、52頁、本院卷第94、113頁），核與
    證人林偉翔於警詢及檢察官訊問時具結證述之情節相符（12
    243偵卷第53至59、61至64、177至181頁），且有行動電話1
    具（IMEI：000000000000000 號，含門號0000000000號通話
    晶片卡1枚）、電子磅秤1台扣案，及新北市政府警察局刑事
    警察大隊搜索扣押筆錄、扣押物品目錄表附卷可資佐證（臺
    灣桃園地方檢察署108年度偵字第19967號偵查卷宗【下稱19
    967偵卷】第35至41頁），堪認被告前揭任意性自白與事實
    相符。又販賣毒品係政府嚴予查緝之違法行為，政府一向查
    禁森嚴並重罰不寬貸，且毒品可任意分裝或增減其份量，販
    賣毒品之行為亦無一定之公定價格，每次買賣之價格隨供需
    雙方之資力或關係之深淺或需求之數量、貨源之充裕與否、
    販賣者對於資金需求殷切與否、對行情認知，以及政府查緝
    之態度，進而為各種風險評估，機動的調整，有各種不同標
    準，並非一成不變，惟販賣者從各種「價差」或係「量差」
    謀取利潤方式，或有差異，其所圖利益之非法販賣行為目的
    則屬相同。況且毒品之價格不低，取得不易，凡為販賣之不
    法行為者，苟無利可圖，應無甘冒持有毒品遭查獲之極大風
    險，無端將之出售，是其從中賺取買賣差價或量差牟利之意
    圖及事實，應屬符合論理法則且不違背社會通常經驗之合理
    判斷。且被告於檢察官訊問時坦承：我賣愷他命1包1公克賺
    200元，林偉翔一次買2包，我是賺1包的錢200元，但給的量
    比2公克少一點等語（3148他卷第183頁、12243偵卷第235、
    236頁），從而，被告販賣第三級毒品愷他命予林偉翔，從
    中賺取價差、量差之營利意圖及事實，至臻灼然。
　㈡事實欄一㈡、㈢之犯罪事實，業據被告於原審及本院審理時坦
    承不諱（原審審訴卷第30頁、原審訴卷第30、52頁、本院卷
    第94、113頁），且有愷他命21包、毒品咖啡包280包扣案，
    及新北市政府警察局刑事警察大隊搜索扣押筆錄、扣押物品
    目錄表、採證照片在卷足稽（19967偵卷第35至41、51至65
    頁）。而前開扣案毒品經依氣相層析/質譜分析法、核磁共
    振分析法鑑定結果，毒品咖啡包280包驗前淨重3015.84公克
    ，驗餘淨重3014.45公克，檢出第三級毒品4-甲基甲基卡西
    酮成分，純度約2%，推估驗前純質淨重約60.31公克；扣案
    白色晶體1 包、20包，驗餘淨重各為29.6214公克、18.8096
    公克，合計淨重48.431公克，純度分別為63.4%、61.8% ，
    驗前純質淨重各約18.8203公克、11.6571 公克，合計約30.
    4774 公克，有內政部警政署刑事警察局108年8月12日刑鑑
    字第1080071964號鑑定書、臺北榮民總醫院108 年9 月4 日
    北榮毒鑑字第C0000000號毒品成分鑑定書、第C0000000-Q號
    毒品純度鑑定書存卷為憑（19967偵卷第135、137、138頁）
    。以上俱徵被告此部分任意性自白與事實相符。
　㈢綜上，本案事證明確，被告犯行堪予認定，應依法論科。
二、被告行為後，毒品危害防制條例第4條第3項、第11條第5項
    、第17條第2項規定，業經總統於109年1月15日華總一義字
    第10900004091號令修正公布，自109年7月15日起施行。茲
    分述如下：
　㈠修正後毒品危害防制條例第4條第3項規定將販賣第三級毒品
    罪之法定刑由「7年以上有期徒刑，得併科新臺幣700萬元以
    下罰金」，提高為「7年以上有期徒刑，得併科新臺幣1000
    萬元以下罰金」，第17條第2項規定則修正為「犯第4條至第
    8條之罪於偵查及歷次審判中均自白者，減輕其刑」，增加
    減刑之要件，排除未於事實審各審級均自白犯罪之被告，適
    用該條規定減刑，是經比較新舊法結果，上開修正後之規定
    對被告並非有利，依刑法第2條第1項前段，應適用修正前之
    毒品危害防制條例第4條第3項、第17條第2項規定。
　㈡修正前毒品危害防制條例第11條第5 項規定：「持有第三級
    毒品純質淨重二十公克以上者，處3 年以下有期徒刑，得併
    科新臺幣30萬元以下罰金。」修正後則規定：「持有第三級
    毒品純質淨重五公克以上者，處2 年以下有期徒刑，得併科
    新臺幣20萬元以下罰金。」本件被告持有第三級毒品愷他命
    、4-甲基甲基卡西酮，其驗前純質淨重均逾20公克，不論依
    修正前後規定，均該當持有過量第三級毒品罪，修正後該條
    規定之法定刑既經減輕，對被告自屬有利，應適用修正後之
    毒品危害防制條例第11條第5 項規定論處。
三、論罪：
  ㈠核被告就事實欄一㈠所為，係犯修正前毒品危害防制條例第4 
    條第3 項之販賣第三級毒品罪，其就事實欄一㈡、㈢所為，均
    係犯毒品危害防制條例第11條第5 項之持有第三級毒品純質
    淨重五公克以上罪（二罪）。
　㈡按繼續犯係以一個行為持續侵害一個法益，其特性為行為人
    僅有一個犯罪行為，在法益侵害發生時犯罪即屬既遂，然其
    不法侵害仍持續至行為終了時。雖云繼續犯僅一個行為，然
    其基本結構中可分為二部分，其一為著手實行構成要件之行
    為，另一為維持不法侵害狀態之行為。而行為人著手於繼續
    犯性質之犯罪，並持續至行為終了前之繼續情況中，另有實
    行其他犯罪構成要件者，而他行為與繼續行為有部分重合或
    全部重合之情形時，得否認為一行為，應就客觀之構成要件
    行為之重合情形、主觀意思活動之內容、所侵害之法益、行
    為間之關連性等要素，依社會觀念，視個案情節加以判斷。
    如行為人著手於繼續犯行為之始，即同時實現他罪之構成要
    件時，因二罪之構成要件行為的著手行為同一、時間及場所
    完全重合，自應論以一行為之想像競合犯。倘行為人於繼續
    行為著手後，不法侵害持續中，另因故意或過失偶然犯他罪
    （即著手行為不同一），而有構成要件行為重合之情形者，
    因繼續犯通常有時間之繼續或場所之移動（狀態犯無此現象
    ），若該後續所發生之其他犯罪行為（無論故意或過失），
    與實現或維持繼續犯行為目的無關，且彼此間不具有必要之
    關連性時，應認係行為人另一個前後不同之意思活動。繼續
    犯之行為人在犯罪行為繼續進行中，倘又實行其他犯罪行為
    ，致數行為之部分行為兩相重疊時，該數行為在法律上究應
    如何評價，學說上見解紛歧。雖論者有謂祇須數行為之主要
    部分重疊，即應視為單一行為，而論以想像競合犯，惟單純
    藉由部分行為之重疊，尚不足以評價為單一行為，必也繼續
    犯之行為自始即以之為實行其他犯罪行為之手段或前提，或
    其他犯罪之實行，在於確保或維護繼續犯之狀態，始得評價
    為單一行為，而有想像競合犯之適用。倘行為人係於繼續行
    為著手之後，始犯他罪，因其著手行為不同一，若該後續所
    犯之他罪，與實現或維持繼續犯行為目的無關，且彼此間不
    具有必要之關連性時，仍應認係行為人另一個前後不同之意
    思活動，而依數罪併罰處斷，以維護國民法感情與法安定性
    ，尤無一行為受雙重評價之問題存在（最高法院100 年度台
    非字第373號、102年度台上字第235、310號判決意旨參照）
    。經查，被告於108 年6 月底某日向「阿泰」購得愷他命21
    包（驗前純質淨重約30.4774 公克），一經取得而持有第三
    級毒品愷他命純質淨重五公克以上，犯罪即已成立，其犯罪
    行為繼續至108年7月7日為警查獲時止，被告於持有上開愷
    他命之犯罪行為繼續期間，復於108年7月7日向王俊凱購買
    摻有第三級毒品4-甲基甲基卡西酮之毒品咖啡包280包（驗
    前純質淨重約60.31公克），而為持有，其持有愷他命、4-
    甲基甲基卡西酮之行為固有部分重疊，然而被告主觀上並無
    藉此實現單一犯罪計畫之目的（例如為供販賣籌集所需交易
    標的等），且其持有愷他命之行為並非後續持有4-甲基甲基
    卡西酮之手段或前提，後者亦非在確保或維護繼續持有愷他
    命之行為，被告持有愷他命、4-甲基甲基卡西酮純質淨重五
    公克以上之行為，不僅犯意各別，復係分別於不同時間、向
    不同對象、購買不同成分之毒品，彼此間不具有必要之關連
    性，應認係不同意思活動所為之數行為，自應分論併罰。從
    而，被告所犯販賣第三級毒品一罪、持有第三級毒品純質淨
    重五公克以上二罪，犯意各別，行為互殊，應予分論併罰。
  ㈢被告就事實欄一㈠所示販賣第三級毒品犯行，於偵查及審理時
    均自白犯罪（12243偵卷第15、16、234至236頁、12810偵卷
    第13至17頁、3148他卷第181至185頁、原審審訴卷第30頁、
    原審訴卷第30、52頁、本院卷第94、113頁），應依修正前
    毒品危害防制條例第17條第2 項規定，減輕其刑。
  ㈣又犯第4 條至第8 條、第10條或第11條之罪，供出毒品來源
    ，因而查獲其他正犯或共犯者，減輕或免除其刑，毒品危害
    防制條例第17條第1 項定有明文。經查：
　⒈事實欄一㈠部分，被告於警詢時供述其毒品來源為林子軼，並
    指認其人（12243偵卷第17、18、75頁），經臺北市政府警
    察局少年警察隊循線查緝，以林子軼涉犯毒品危害防制條例
    第4條第3項販賣第三級毒品罪嫌，於109年6月5日以北市警
    少偵字第1093000983號報告書移送臺灣士林地方檢察署檢察
    官偵查，有臺北市政府警察局少年警察隊110年4月9日北市
    警少偵字第1103005499號函暨刑事案件報告書附卷足憑（本
    院卷第79至84頁），即已查獲，審酌被告之犯罪情節、犯罪
    所生危害，及其指述毒品來源所能防止毒品氾濫之程度等情
    狀，認不足以免除其刑，是被告所犯販賣第三級毒品罪，應
    依毒品危害防制條例第17條第1項規定，減輕其刑，並依刑
    法第70條、第71條第2項規定，先依較少之數減輕後，遞減
    輕之。
　⒉事實欄一㈢部分，被告向新北市政府警察局刑事警察大隊供述
    其持有摻有4-甲基甲基卡西酮毒品咖啡包之來源為王俊凱，
    經警循線查緝，以王俊凱涉犯毒品危害防制條例第4條第3項
    販賣第三級毒品罪嫌，於108年9月20日以新北警刑毒緝字第
    1084046283號報告書移送臺灣桃園地方檢察署檢察官偵查起
    訴，有新北市政府警察局刑事警察大隊刑事案件報告書、臺
    灣桃園地方檢察署108年度偵字第22848、28956號起訴書在
    卷可供參憑（14961偵卷第61至66、67至69頁），亦已查獲
    ，審酌被告之犯罪情節、犯罪所生危害，及其指述毒品來源
    所能防止毒品氾濫之程度等情狀，認不足以免除其刑，是被
    告此部分所犯持有第三級毒品4-甲基甲基卡西酮純質淨重五
    公克以上罪，應依毒品危害防制條例第17條第1項規定，減
    輕其刑。
　⒊事實欄一㈡部分，被告供述其持有愷他命毒品來源「阿泰」之
    真實姓名、年籍不詳，又無其他足資辨識其人之資料，無從
    調查，而此部分被告持有第三級毒品愷他命純質淨重五公克
    以上犯行，與前開經查獲之林子軼、王俊凱俱無關聯，無從
    依毒品危害防制條例第17條第1 項規定減輕其刑。
　㈤至犯罪之情狀顯可憫恕，認科以最低度刑仍嫌過重者，得酌
    量減輕其刑，刑法第59條定有明文。考其立法意旨，科刑時
    原即應依同法第57條規定審酌一切情狀，尤應注意該條各款
    所列事項，以為量刑標準。刑法第59條所謂「犯罪之情狀顯
    可憫恕」，自係指裁判者審酌第57條各款所列事項以及其他
    一切與犯罪有關之情狀之結果，認其犯罪足堪憫恕者而言（
    即犯罪另有其特殊之原因與環境等等），即必於審酌一切之
    犯罪情狀，在客觀上顯然足以引起一般同情，認為縱予宣告
    法定最低刑度猶嫌過重者，始有其適用（最高法院45年台上
    字第1165號、51年台上字第899 號判例意旨參照）。被告於
    本案販賣愷他命之次數雖僅1次，對象僅只1人，然愷他命係
    毒品危害防制條例公告列管之第三級毒品，其流通危害社會
    秩序至鉅，向為國法所厲禁，被告販賣愷他命予林偉翔後未
    久，即又購入、持有愷他命21包，數量非微，其行為顯非偶
    然，對社會治安已造成相當之危害，守法觀念不足，依其情
    節，實無任何足以引起一般人同情、顯可憫恕之處，復經依
    毒品危害防制條例第17條第1項、（修正前）第2 項規定減
    輕其刑，尚無情輕法重之弊，至被告所犯持有第三級毒品純
    質淨重五公克以上罪，其法定本刑為2年以下有期徒刑，並
    非重罪，自均無刑法第59條規定之適用。　
四、撤銷原判決之理由及科刑審酌事由：
  ㈠原審以被告犯販賣第三級毒品一罪、持有第三級毒品純質淨
    重五公克以上一罪，事證明確，予以論科，固非無見。惟查
    ：
　⒈事實欄一㈠部分，被告就其販賣第三級毒品愷他命予林偉翔部
    分，向臺北市政府警察局少年警察隊供述毒品來源之具體事
    證，使有調查犯罪職權之公務員知悉而發動調查，因而查獲
    正犯林子軼，原審未審酌適用毒品危害防制條例第17條第1 
    項規定減輕其刑，容有未合。
　⒉事實欄一㈡、㈢部分，被告於不同時間，向不同對象，購買不
    同種類之第三級毒品愷他命、4-甲基甲基卡西酮毒品咖啡包
    ，其持有之行為固有部分重疊，然是不同意思活動所為之數
    行為，二持有行為並無必要之關連性，應認係以數行為而犯
    數罪分論併罰之，原審僅論以單純一罪，亦有未恰。
　⒊從而，被告以原審就事實欄一㈠部分未依毒品危害防制條例第
    17條第1項規定減輕其刑，指摘不當，為有理由，事實欄一㈡
    、㈢部分，被告以原審未依刑法第59條規定減輕其刑，致量
    刑過重，提起上訴，雖屬無據，惟原判決既有上開可議之處
    ，均應由本院予以撤銷改判。
  ㈡爰以行為人之責任為基礎，審酌被告明知愷他命、4-甲基甲
    基卡西酮係列管毒品，具有高度成癮性，戕害國人身心健康
    、危害社會秩序至鉅，向為國法所厲禁，猶無視國家杜絕毒
    品犯罪之禁令，恣意取得持有或販售營利，法治觀念薄弱，
    行為偏差，應嚴予非難，兼衡被告之素行，高職肄業之智識
    程度（本院卷第67頁），於本院審理時自承之工作所得、經
    濟能力、家庭生活狀況（本院卷第113 頁），及被告犯罪之
    動機、目的、手段，其販賣、持有毒品之數量、期間、所獲
    利益，暨被告犯後坦承犯行，態度良好等一切情狀，分別量
    處如主文第二項所示之刑，其持有第三級毒品純質淨重五公
    克以上部分，均諭知易科罰金之折算標準。並整體犯罪非難
    評價，審酌其罪數所反映被告之人格特性與犯罪傾向，及數
    罪對法益侵害之加重效應及刑罰之內部界限，依多數犯罪責
    任遞減原則，就得易科罰金部分，定應執行刑如主文第二項
    所示，暨諭知執行刑易科罰金之折算標準，以符合罪刑相當
    及比例原則，實現刑罰權之公平正義。
　㈢被告前未曾因故意犯罪受有期徒刑以上刑之宣告，有本院被
    告前案紀錄表可佐（本院卷第55至57頁），因一時失慮，致
    罹刑典，其無視法律禁制，恣意販賣、持有過量第三級毒品
    ，對國人身心健康及社會治安造成潛在危險，固然非是，惟
    被告僅販賣愷他命予林偉翔1次，所持有之愷他命、摻有4-
    甲基甲基卡西酮之毒品咖啡包則係購入未久即遭查獲，且被
    告就本件犯行自警詢時起即坦承錯誤，應已反躬自省，復念
    被告行為時年僅23歲，思慮未周，現已考取臺北城市科技大
    學就讀中（本院卷第43至49頁），日後仍有可為，倘令其入
    監服刑，恐未收教化之效，先受與社會隔絕之害，本院斟酌
    上情，認被告一時短於思慮，而罹刑章，經此偵審教訓，當
    知所警惕，若能繼續完成學業，在技職體系中就業，發揮所
    長，仍值期待有所作為，進而回饋社會，應更符合刑期無刑
    所欲達成之目的，因認所宣告之刑，以暫不執行為適當，併
    予宣告緩刑5年，以勵自新。另被告所為對國人身心健康及
    社會治安造成潛在危險，為使其深切記取教訓，強化法治觀
    念，導正偏差行為，俾於緩刑期內能深知警惕，避免再度犯
    罪，有命其為一定負擔以為暫不執行刑罰之條件之必要。經
    審酌被告之身分、職位、資力、犯罪情節等，依刑法第74條
    第2項第4款、第8款規定，命被告應向公庫支付5萬元，及接
    受法治教育課程6場次，併依刑法第93條第1項第2款之規定
    ，諭知於緩刑期間付保護管束，以觀後效。若被告不履行上
    開負擔，且情節重大，足認原宣告之緩刑難收其預期效果，
    而有執行刑罰之必要者，依刑法第75條之1第1項第4款規定
    ，得撤銷其緩刑宣告，期被告在此緩刑付保護管束期間內確
    實履行上開負擔，發展健全人格，建構正確行為價值及法治
    觀念，謹言慎行，克盡家庭及社會責任，珍惜法律所賦予重
    新之機會，自省向上。　
五、沒收：
  ㈠扣案黑色行動電話1 具（IMEI：000000000000000 號、含門
    號0000000000號通話晶片卡1 枚）、電子磅秤1台，係被告
    所有，供其聯繫販賣第三級毒品及秤量分裝使用，此據被告
    供述在卷（原審審訴卷第30頁），不問屬於犯罪行為人與否
    ，應依毒品危害防制條例第19條第1 項規定，於販賣第三級
    毒品罪之主文項下宣告沒收。
  ㈡被告販賣第三級毒品愷他命予林偉翔，其對價2000元業已收
    訖，亦經被告供承無訛（原審審訴卷第30頁），為犯罪所得
    ，應依刑法第38條之1 第1 項前段、第3 項規定沒收，於全
    部或一部不能沒收或不宜執行沒收時，追徵其價額。
  ㈢扣案第三級毒品愷他命21包（驗餘淨重48.431公克），摻有
    第三級毒品4-甲基甲基卡西酮之毒品咖啡包280包（驗餘淨
    重3014.45公克），均屬違禁物，其包裝袋沾附毒品難以析
    離，亦無析離之實益與必要，應整體視為違禁物之一部，不
    問屬於犯罪行為人與否，均依刑法第38條第1 項規定宣告沒
    收；至鑑定用罄部分，因已滅失，爰不為沒收之諭知。  
據上論斷，應依刑事訴訟法第369條第1項前段、第364條、第299
條第1項前段，修正前毒品危害防制條例第4條第3項、第17條第2
項、毒品危害防制條例第11條第5項、第17條第1項、第19條第1
項，刑法第2條第1項、第11條、第41條第1項前段、第8項、第51
條第5 款、第74條第1項第1款、第2項第4款、第8款、第93條第1
項第2款、第38條第1項、第38條之1第1項前段、第3項，判決如
主文。
本案經檢察官柯怡如偵查起訴，由檢察官林黛利到庭執行公訴。
中　　華　　民　　國　　110 　年　　5 　　月　　19　　日
                  刑事第三庭    審判長法  官  張惠立  
                                      法  官  劉兆菊
                                      法  官  廖怡貞
以上正本證明與原本無異。             
販賣第三級毒品部分，如不服本判決，應於收受送達後20日內向
本院提出上訴書狀，其未敘述上訴之理由者並得於提起上訴後20
日內向本院補提理由書（均須按他造當事人之人數附繕本）「切
勿逕送上級法院」。
其餘不得上訴。
                                      書記官  劉芷含  
中　　華　　民　　國　　110 　年　　5 　　月　　19　　日

附錄：本案論罪科刑法條全文
修正前毒品危害防制條例第4條
製造、運輸、販賣第一級毒品者，處死刑或無期徒刑；處無期徒
刑者，得併科新臺幣2000萬元以下罰金。
製造、運輸、販賣第二級毒品者，處無期徒刑或7 年以上有期徒
刑，得併科新臺幣1000萬元以下罰金。
製造、運輸、販賣第三級毒品者，處7 年以上有期徒刑，得併科
新臺幣700萬元以下罰金。
製造、運輸、販賣第四級毒品者，處5 年以上12年以下有期徒刑
，得併科新臺幣300萬元以下罰金。
製造、運輸、販賣專供製造或施用毒品之器具者，處1年以上7年
以下有期徒刑，得併科新臺幣100萬元以下罰金。
前5項之未遂犯罰之。

毒品危害防制條例第11條
持有第一級毒品者，處3年以下有期徒刑、拘役或新臺幣30萬元
以下罰金。
持有第二級毒品者，處2年以下有期徒刑、拘役或新臺幣20萬元
以下罰金。
持有第一級毒品純質淨重十公克以上者，處1年以上7年以下有期
徒刑，得併科新臺幣1百萬元以下罰金。
持有第二級毒品純質淨重二十公克以上者，處6月以上5年以下有
期徒刑，得併科新臺幣70萬元以下罰金。
持有第三級毒品純質淨重五公克以上者，處2年以下有期徒刑，
得併科新臺幣20萬元以下罰金。
持有第四級毒品純質淨重五公克以上者，處1年以下有期徒刑，
得併科新臺幣10萬元以下罰金。
持有專供製造或施用第一級、第二級毒品之器具者，處1年以下
有期徒刑、拘役或新臺幣10萬元以下罰金。
    
附表：
編號 犯罪事實 主文  1 事實欄ㄧ㈠ 甲○○販賣第三級毒品，處有期徒刑壹年拾月。扣案黑色行動電話壹具（IMEI：000000000000000 號、含門號0000000000號通話晶片卡壹枚）、電子磅秤壹台沒收。未扣案犯罪所得新臺幣貳仟元沒收，於全部或一部不能沒收或不宜執行沒收時，追徵其價額。  2 事實欄一㈡  甲○○持有第三級毒品純質淨重五公克以上，處有期徒刑伍月，如易科罰金，以新臺幣壹仟元折算壹日。扣案第三級毒品愷他命貳拾壹包（含包裝袋貳拾壹只，驗餘淨重肆拾捌點肆參壹公克），均沒收。  3 事實欄一㈢  甲○○持有第三級毒品純質淨重五公克以上，處有期徒刑參月，如易科罰金，以新臺幣壹仟元折算壹日。扣案摻有第三級毒品4-甲基甲基卡西酮成分之咖啡包貳佰捌拾包（含包裝袋貳佰捌拾只，驗餘淨重參仟零拾肆點肆伍公克），均沒收